臺灣新竹地方法院民事簡易判決　　　　100年度竹簡字第366號
原　　　告　台北富邦商業銀行股份有限公司
法定代理人　韓蔚廷
訴訟代理人　陳朝舜
被　　　告　郭振祥
上列當事人間請求返還消費借貸款事件，經台灣彰化地方法院員
林簡易庭移轉管轄裁定移送本院，本院於民國100 年9 月29日辯
論終結，判決如下：
    主  文
被告應給付原告新台幣參拾柒萬貳仟肆佰陸拾陸元，及其中新台
幣參拾參萬玖仟伍佰零肆元自民國九十五年七月二十三日起至清
償日止，按年息百分之二十計算之利息。
訴訟費用由被告負擔。
本判決得假執行
    事實及理由
壹、原告起訴主張：富邦商業銀行股份有限公司與台北銀行於民
    國（下同）94年1 月1 日依銀行法及金融機構合併法規定正
    式合併，合併後存續法人為台北銀行，名稱變更為台北富邦
    商業銀行股份有限公司，並概括承受消滅法人之權利義務，
    合先敘明。被告於89年9 月7 日向原告申辦信用卡，與原告
    成立信用卡使用契約，依約被告領用系爭信用卡後，即得於
    各特約商店記帳消費，依信用卡約定條款第14條之約定，應
    於當期繳款截止日前向原告全部清償，或以循環信用方式繳
    付最低應繳金額，逾期清償者，除喪失期限利益外，應另行
    給付原告按年息20% 計算之利息（惟原告得視被告之信用狀
    況及金融往來情形訂定信用卡差別利率及期間，並逕以帳單
    通知調整被告所適用之利率，若被告於差別利率期間違反信
    用卡使用契約者，原告得調整被告適用之利率為年息20% ）
    ，並依前述利息加計百分之10之違約金，嗣因信用卡約定條
    款異動，自99年10月起改以逾期之日起以3 期為計算上限計
    收違約金。詎被告持上開信用卡自93年5 月18日起至95年4
    月4 日期間，於特約商店內消費簽帳，截至95年7 月22日止
    ，尚有新台幣（下同）372,466 元之消費帳款、費用及利息
    未予給付，及其中339,504 元部分按前述約定之利息、違約
    金未清償。爰依消費借貸之法律關係及兩造信用卡契約之約
    定，請求被告給付等語。並聲明：如主文第1 項所示。
貳、被告抗辯：對於伊有與原告簽訂系爭信用卡申請書及約定條
    款，及積欠原告前述之借款等情並無爭執，惟伊從95年開始
    就一直有與原告協談還款方案，依伊的所得及必要支出計算
    後最多每月可以清償7 、8,000 元，但原告要求伊一次先提
    出20萬元作清償，且如果伊要分期清償，須將本利分5 年清
    償，且需再加付5 年共計10萬元之利息，此條件已超過伊的
    負擔，所以協商不成立，希望法院可以判決伊有分期清償的
    機會，且審酌利息是否過高等語，並聲明：一、請求駁回原
    告之訴。二、訴訟費用由原告負擔。
參、得心證之理由：
一、查原告主張之上開事實，業經提出信用卡申請書、約定條款
    、信用卡客戶滯納消費款明細資料、歷史交易明細資料等件
    （均影本）為證，復為被告所不爭執，本院依調查證據之結
    果及斟酌全辯論意旨，堪信原告之主張為真實。被告雖辯稱
    利息過高等語，然原告利息之請求係依據兩造所訂契約之約
    定，且尚未逾法定最高利率百分之20之限制，本於私法自治
    、契約自由之原則，自應予以尊重，準此，即難認原告本件
    利息之請求，其利率有過高之情形，是被告此部分所辯，尚
    無法執為其毋庸清償本件債務之論據。至被告又稱目前其經
    濟上有困難，請求分期清償云云，惟此項辯解縱屬為真，亦
    無從執以對抗原告，進而免除其清償借款之責，是其抗辯尚
    難認為有理由，無得採信。
二、準此，原告本於消費借貸之法律關係及兩造信用卡契約之約
    定，訴請被告清償如主文第1 項所示之消費借款及約定利息
    ，即屬正當，應予准許。惟被告猶得於本件判決後就如何分
    期履行清償債務及利息得否減免等事項另與原告為協商以達
    成履行方法之協議，自不待言，併此敘明。
肆、假執行之宣告：
    本件為適用簡易訴訟程序所為被告敗訴之判決，爰依民事訴
    訟法第389 條第1 項第3 款之規定，依職權宣告假執行。
伍、據上論結，本件原告之訴為有理由，依民事訴訟法第436 條
    第2 項、第78條、第389 條第1 項第3 款，判決如主文。
中    華    民    國   100    年    10    月    12    日
                  新竹簡易庭    法  官  陳順珍
以上正本係照原本作成。
如對本判決上訴，須於判決送達後20日內向本院提出上訴狀。
如委任律師提起上訴者，應一併繳納上訴審裁判費。
中    華    民    國   100    年    10    月    12    日
                                書記官  陳筱筑